# 转让净资产为负数股权及债权财务处理

提问人：mayuan东 123 时间：2023-01-07 10:16:55
A公司 2022 年 12 月 26 日受让B公司持有C公司90%的股权，按协议转让价值 1 元，根据资产评估有限公司出具的基准日 2021 年 12 月 31 日资产评估报告，C公司90%的股权评估价值-25,054.21万元。
B公司将其持有对C公司债权809,713,623.72元分别以股权、债权价值474,974,308.00元转让给A公司，至 2022 年 12 月 31 日已支付51%的股权、债权交易款，且在当地工商局办理完成股权登记手续。
此案例根据协议转让股权、债权同时进行。一下账务处理是否恰当。受让股权、债权，滇资和容公司单户账务处理如下：
借：长期股权投资-C 1.00
借：其他应收款-C 809,713,623.72
贷：货币资金 242,236,898.00
贷：应付账款-B 232,737,410.00
贷：资本公积-其他资本公积 334,739,316.72
A公司在本年编制合并财务会计报表。

回答人：chenyiwei
1 、该交易对A公司（受让方）而言是同一控制下合并还是非同一控制下合并？
2 、受让股权对应的净资产在C公司自身报表中是否已足额计提减值准备？
3 、同时受让的B对C债权的实际可收回金额为多少？由于C已严重资不抵债，且股东债权在很多时候求偿权劣后于其他普通债权，如何计量其可收回金额？目前的做法一方面将受让债权按其名义金额入账，另一方面大额贷记资本公积，这种做法明显是不合适的。